臺灣屏東地方法院刑事判決　　　　　　　　　　　　　　九十三年度訴字第六一號
　　公　訴　人　臺灣屏東地方法院檢察署檢察官
　　被　　　告　甲○○
右列被告因竊盜案件，經檢察官提起公訴（九十二年度偵字第三○一三號），本院判
決如左：
    主  文
本件免訴。
    理  由
一、公訴意旨略以：被告甲○○於民國九十二年一月一日在屏東市○○路一七之一號
    之「加州炸雞店」內竊取財物得手後，正欲離去之際，旋為警當場查獲，被告為
    逃避刑事訴追處罰而隱匿身份，竟冒用其嫂方李美玲之名應訊，並基於偽造署名
    、偽造私文書及行使偽造私文書之概括犯意，先後於附表Ａ之時間、地點，偽造
    「方李美玲」之簽名於逮捕通知及相關筆錄、文件中，偽造該通知書已由受通知
    人方李美玲收受後，並持之行使將存根聯交還警方存卷備查。迄於同年月十六日
    晚間，被告夥同其夫黃志祥，至有人居住，設於屏東縣新園鄉○○路五一三號「
    公鹿飼料公司」行竊，然旋於同日晚間十時三十分許，為警在同鄉○○路七七三
    號前攔檢查獲，被告亦承上揭概括犯意，冒用方李美玲應訊，而於附表Ｂ之逮捕
    通知、限制住居具結書、相關筆錄、文件中偽簽方李美玲署押，並就內容提出並
    加以主張。同年月十九日晚間，甲○○在屏東市○○路四三五號前，竊取朱樂所
    有之機車，嗣於同年月二十日晚間九時許，為警在屏東市崇義巷七號前查獲，被
    告亦以同一概括犯意於附表Ｃ之逮捕通知、相關筆錄偽簽方李美玲署押，並就內
    容提出並加以主張。其上述所為，均足生損害於方李美玲本人及偵查機關偵查犯
    罪之正確性，因認被告涉犯刑法第二百十六條、第二百十條之行使偽造私文書罪
    嫌。
二、按案件曾經判決確定者，應諭知免訴之判決，刑事訴訟法第三百零二條第一款定
    有明文。而案件曾經判決確定者，應為免訴之判決，此項原則關於實質上一罪或
    裁判上一罪，均有其適用。牽連犯係裁判上一罪，其一罪之犯罪事實曾經判決確
    定者，其效力當然及於他罪，故檢察官復將他罪重行起訴，應諭知免訴之判決。
    又所謂牽連犯，係指行為人對本可分別獨立成罪之數罪名間，預有使之牽連之意
    思，而其一罪與他罪之間，通常以之為必要之手段或必然之結果，亦即在客觀上
    認其方法或結果行為，與犯罪之目的行為，有不可分離之直接密切關係者而言，
    不以犯一罪之同時又犯他罪名為必要。
三、查被告基於意圖為自己不法所有之概括犯意，（一）於九十二年一月一日，單獨
    進入屏東市○○路一七之一號已歇業無人看管之「加州炸雞店」內，徒手竊取該
    店內所有之冰箱冷媒散熱器一組及零散銅管、鋁片等物。（二）於同年月十六日
    ，夥同其夫黃志祥，共同在有人居住之屏東縣新園鄉○○路五一三號「公鹿飼料
    公司」內，推由黃志祥攜帶其所有，客觀上具有危險性，可供兇器使用之螺絲起
    子一支，踰越該公司圍牆破洞進入該公司內，竊取鋁窗約三十五公斤、鐵管約六
    公斤，被告在外把風接應。（三）於同年月十九日，在屏東市○○路四三五號前
    ，單獨竊取朱樂所有之車牌號碼ＷＬＣ－五○一號機車等竊盜犯行，業經本院於
    九十二年八月二十七日，以九十二年易字第三六六號判決判處被告有期徒刑十月
    ，該案於同年九月二十七日確定等情，有本院九十二年易字第三六六號刑事判決
    及臺灣高等法院被告全國前案紀錄表各一份在卷可稽。
四、本案公訴人起訴被告於上述三次竊盜為警查獲後，先後三次冒用「方李美玲」名
    義應訊，並於附表所載之筆錄或文件中，偽造「方李美玲」簽名及捺指印。然被
    告於案發當時因受有身孕，為籌錢支應開銷始行竊盜，又因執行強制戒治案件通
    緝中，為免警方查知其通緝犯身分遭到關押無法再行竊取財物籌足款項，乃決定
    以其嫂「方李美玲」名義應訊等情，業經被告於本院審理時供陳在卷，堪認被告
    行竊時，已預行計劃為警查獲後，均冒用「方李美玲」名義應訊之事實，其顯有
    將竊盜及偽造文書二罪加以牽連之意思，而非偶然遇事，為掩飾犯罪另行起意再
    犯他罪。再被告三次竊盜犯行為警查獲後，確均冒用「方李美玲」之名義應訊，
    足見其因竊盜犯行遭逮捕後冒名應訊之行為係必然之結果，客觀上其所犯竊盜與
    偽造文書罪名間，應有不可分離之直接密切關係，是依上述說明，其所犯上述二
    罪間，有牽連犯之裁判上一罪關係。而被告竊盜之犯行既經本院判決確定，本案
    所指被告偽造文書之犯行，為前案確定判決效力所及，檢察官就此部分重行起訴
    ，依上述說明，爰不經言詞辯論，逕為諭知免訴之判決。
七、據上論斷，應依刑事訴訟法第三百零三條第二款、第三百零七條，判決如主文。
中      華民      國      九十三      年      七      月    十三  日
                                      臺灣屏東地方法院刑事第二庭
                                          審判長法  官黃國永
                                                法  官翁世容
                                                法  官林昌義
右正本證明與原本無異。
如不服本判決應於收受本判決送達後十日內向本院提出上訴書狀，其未敘述上訴理由
者，並得於提起上訴後十日內向本院補提理由書狀（均須按他造當事人之人數附繕本
 ）「切勿逕送上級法院」
                                                書記官潘美碧
中      華      民      國      九十三      年      七      月  十四    日
附表
┌──┬───────────┬────────────────────┐
│編號│時  間（年月日時分）  │（筆錄製作完成之時間）／內容            │
├──┼───────────┼────────────────────┤
│Ａ１│0000000000  │屏東縣警察局屏東分局崇蘭派出所警訊筆錄  │
├──┼───────────┼────────────────────┤
│Ａ２│９２０１０１          │屏東縣警察局屏東分局崇蘭派出所逮捕通知  │
│    │                      │口卡片、指紋卡片                        │
├──┼───────────┼────────────────────┤
│Ａ３│0000000000  │臺灣屏東地方法院檢察署訊問筆錄          │
├──┼───────────┼────────────────────┤
│Ｂ１│0000000000  │屏東縣警察局東港分局新園派出所警訊筆錄  │
├──┼───────────┼────────────────────┤
│Ｂ２│９２０２１７          │屏東縣警察局東港分局新園派出所逮捕通知、│
│    │                      │口卡片                                  │
├──┼───────────┼────────────────────┤
│Ｂ３│0000000000  │臺灣屏東地方法院檢察署訊問筆錄          │
├──┼───────────┼────────────────────┤
│Ｂ４│９２０２１７          │臺灣屏東地方法院檢察署限制住居具結書    │
├──┼───────────┼────────────────────┤
│Ｃ１│0000000000  │屏東縣警察局屏東分局民生派出所警訊筆錄  │
├──┼───────────┼────────────────────┤
│Ｃ２│９２０２２０          │屏東縣警察局屏東分局民生派出所逮捕通知、│
│    │                      │口卡片                                  │
├──┼───────────┼────────────────────┤
│Ｃ３│0000000000  │臺灣屏東地方法院檢察署訊問筆錄          │
└──┴───────────┴────────────────────┘
